臺灣高等法院刑事判決　　　　　　　　　　　　　　　九十三年度軍上字第六三號
　　上　訴　人
　　即　被　告　甲○○
右上訴人因公共危險案件，不服國防部高等軍事法院九十三年法仁判字第一三六號，
中華民國九十三年十一月九日第二審判決（起訴案號：國防部北部地方軍事法院桃園
分院檢察署九十三年園偵訴字第一四○號、初審案號：國防部北部地方軍事法院桃園
分院九十三年桃判字第一六二號），提起上訴，本院判決如左：
    主  文
上訴駁回。
    理  由
一、按軍事審判法第一百八十一條第四項規定，當事人不服高等軍事法院宣告有期徒
    刑之上訴判決者，得以判決違背法令為理由，向高等法院提起上訴。是不服高等
    軍事法院有期徒刑判決而向高等法院提出上訴者，非以原判決違背法令為理由者
    不得為之，此為其上訴之法定要件。若上訴理由狀並未依據卷內訴訟資料，具體
    指摘原判決不適用法則或如何適用不當，或所指摘原判決違法情事，顯與法律規
    定得為向高等法院提出上訴理由之違法情形，不相適合時，均應認為其上訴為違
    背法律上之程式，應予以駁回，此觀軍事審判法第一百七十九條、刑事訴訟法第
    三百九十五條前段之規定至明。
二、原判決認定上訴人即被告甲○○係陸軍第七二通信兵群支援營無線電連中尉排長
    （民國八十九年八月一日入伍，陸軍通信電子學校指職軍官班第五十期畢業，志
    願役），曾於九十一年問因危險駕駛動力交通工具案，經國防部北部地方軍事法
    院桃園分院判處有期徒刑二月，如易科罰金，以三百元折算一日確定，於九十一
    年十二月十六日以易科罰金執行完畢，並於九十一年八月五日經交通部公路總局
    臺北區監理所吊銷普通小型車駕駛執照。詎其仍不知悔改，明知酒後不得駕駛動
    力交通工具，於九十三年三月二十二日七時許之休假期間，在桃園縣桃園市○○
    ○路友人處飲用玻璃瓶裝之臺灣啤酒約三至四瓶，至當日八時許已達反應遲鈍，
    感覺降低，影響駕駛能力，不能安全駕駛動力交通工具之狀態，猶駕駛其所有之
    自小客車（車牌號碼：五Ｎ—八四○二號）附載友人，沿國道一號公路由南向北
    行駛，於當日九時二十分許，行至該路段四十九公里處，因車輛行徑偏離車道行
    駛路肩，經國道公路警察局第一警察隊執勤員警攔檢，經於同日九時二十一分測
    得呼氣酒精濃度達每公升○點七一毫克（ＭＧ／Ｌ）之事實，業據被告坦白承認
    ，並有被告經警攔檢後呼氣酒精濃度測試達每公升○點七一毫克（ＭＧ／Ｌ）之
    電腦測試單（序號○一六八九九，案號四十）附卷可稽。又被告經警觀察有「駕
    駛有蛇行，車身搖擺不定，轉彎半徑過大或過小等駕駛操控力欠佳情形」、「車
    輛行徑偏離常軌，時而加速，時而突停，顯無法正常操控」、「駕駛過程，因行
    駛路肩原因，顯無法正常駕駛」、「查獲、測試或訊問過程，嫌疑人有多話之情
    事」等情狀，有國道公路警察局第一警察隊泰山分隊警員製作之測試觀察紀錄表
    在卷可佐，因認被告犯罪事證明確，已構成陸海空軍刑法第五十四條第一項「服
    用酒類不能安全駕駛動力交通工具而駕駛」罪。經審酌被告身為國軍基層部隊領
    導幹部，不知守法重紀為部屬之表率，曾於九十一年間即因危險駕駛動力交通工
    具案件，經判處有期徒刑二月，如易科罰金，以三百元折算一日，已執行完畢，
    仍不知警惕，一再漠視禁止酒後駕車之法令，惟念其在營內期間表現良好，到案
    後尚知悔悟，坦承犯行等情狀，並被告上訴意旨雖以被告犯後深感悔意，請求從
    輕量刑云云，然經斟酌其犯罪原因及到案後態度，認被告屢犯酒後駕車禁令，亦
    查無其他足以減輕被告刑罰之原因，因而維持國防部北部地方軍事法院桃園分院
    量處被告有期徒刑八月之判決。本院審酌國防部高等軍事法院上開判決之認事及
    用法，俱無違誤，量刑亦妥適，於法並無不合。
三、被告上訴意旨略以：被告犯後坦承不諱，並無狡辯逃逸之意圖，又當時之情形及
    審酌行為之動機及目的，與其所受之罪刑顯不成比例，請求重輕量刑云云。惟查
    ：被告犯罪之動機及量刑之輕重，屬事實審法院認定及審酌之職權範圍，原判決
    既已就被告之犯罪情節及犯罪後態度等一切情狀予以妥為考量，並在法定刑內科
    處其刑，就事實之認定及刑之量定，並無逾越法律所規定之範圍或濫用其權限，
    自不得任意指摘為違法（最高法院七十四年台上字第五二三六號判例、七十五年
    台上字第七○三三號判例參照）。被告所提上訴，復未能指出原判決有何違背法
    令之處，自非適法之上訴理由。依照首揭說明，被告之上訴顯不合法，應予駁回
    。
四、據上論斷，應依軍事審判法第一百七十九條、刑事訴訟法第三百九十五條前段，
    判決如主文。
中　　　華　　　民　　　國　　九十三　　年　    十二  　月　　 二十三 　日
                              臺灣高等法院刑事第十一庭
                                  審判長法  官  楊  照  男
                                        法  官  江  振  義
                                        法  官  王  詠  寰
右正本證明與原本無異。
不得上訴。
                                        書記官  駱  麗  君
中　　　華　　　民　　　國　　九十三　　年    　十二  　月　　 二十四 　日
